# 请教陈老师，整条生产线的固定资产应当分别还是同时开始集体折旧？

提问人：jhoct 时间：2012-09-10 19:47:03
请教陈老师，公司投资建厂，用于整车生产。其中部分生产线或设备先完工，因为公司不打算销售零部件，因此先完工的设备并没有达到“整车生产”的目的，公司也不计划运行这些生产线，而是留到全部产线同时投入运行。请问这些生产线的“达到预计可使用状态”，是以单个资产是否可使用为准，还是整个项目是否达到使用目标为准？什么时候开始计提折旧？谢谢

回答人：chenyiwei
回复 jhoct 的帖子
固定资产达到预定可使用状态的判断标准在《企业会计准则第 17 号——借款费用》的第十三条中规定。从该条规定可以看出，判断固定资产是否已达到预定可使用状态的主要依据是其自身的技术状态。如果技术标准要求多项固定资产一并投入运行的，则这些固定资产才能在同一时点达到预定可使用状态。在本案例中，已完工的部分生产线或者设备完全具备先行投入独立运转的条件，仅仅是公司出于管理上的考虑而将已完工的设备暂时闲置，而不是由于这些设备技术状态的原因导致其未达到预定可使用状态。因此，个人理解本案例中的达到预定可使用状态的判断应当以单项资产为准。

提问人：woohaooo 时间：2012-09-11 08:14:55
回复 chenyiwei 的帖子
在这种未生产状态下确认的固定资产的折旧是否先计入管理费用？

回答人：chenyiwei
是。

提问人：xazzz 时间：2012-09-28 22:14:28
厂房建好 设备未到 是否计提折旧

回答人：chenyiwei
厂房已经建好的，应当单独开始计提折旧。

提问人：xazzz 时间：2012-09-28 23:04:51
谢谢，如果厂房建设和设备安装均不需要一年，但厂房建设和设备安装时间加起来需要一年，是否符合借款准则中“经过相当长时间的购建”的情形？

回答人：chenyiwei
看两者的联系，是否需作为一个整体同时达到预定可使用状态。如果可以分开考虑的，则不是。

提问人：xazzz 时间：2012-10-01 10:11:48
"如果可以分开考虑的，则不是。是要从严掌握吗？ 普通厂房和专用设备，企业建造了普通厂房，建造的目的就是安装这些专用设备，并在厂房中为专用设备建造了基础，这样的联系属于“需作为一个整体同时达到预定可使用状态”的情形吗？ 这之间的度如何掌握才好？ “厂房已经建好的，应当单独开始计提折旧。 ”要不要考虑“是否需作为一个整体同时达到预定可使用状态'的问题？

回答人：chenyiwei
一般从严把握。普通厂房（并非为特定生产设备专门定制的非标准厂房）达到可使用状态的判断，应当与其中安装的机器设备互相独立，分别根据各自技术状态判断是否达到预定可使用状态。